【裁判字號】    96,易,1967
【裁判日期】    970828
【裁判案由】    詐欺等
【裁判全文】
臺灣臺北地方法院刑事判決              96年度易字第1967號
公  訴  人  臺灣臺北地方法院檢察署檢察官
被      告  丁○○
選任辯護人  李建民律師
            余鐘柳律師
被      告  庚○○
                      號9樓
            己○○
上  一  人
選任辯護人  何威儀律師
上列被告因詐欺等案件，經檢察官提起公訴（九十五年度偵字第
二四二五五號），本院判決如下：
    主  文
丁○○、庚○○、己○○均無罪。
    理  由
一、公訴意旨略以：被告丁○○、庚○○夫妻，明知渠等已陷於
    財務窘境，顯無支付能力，竟共同意圖為自己不法之所有，
    並基於概括犯意，先後於(一)民國九十四年十二月間，由丁○○簽發其所有付款人為臺北市第一信用合作社營業部如附表
    一所示之支票十五紙，經由庚○○背書，向戊○○謊稱可如
    期還款云云，致使戊○○陷於錯誤，而陸續借貸計新臺幣（
    下同）九百二十二萬元；旋於九十五年一月十七日起，丁○○帳戶遭銀行拒絕往來，上揭支票經提示竟不獲兌現，迭經
    戊○○催討，丁○○、庚○○均拒不給付，且避不見面，戊○○始知受騙。(二)被告丁○○復單獨意圖為自己不法之所有
    ，自民國九十三年五月間起，在臺北市中山區○○○路○段
    七二號二樓富隆證券股份有限公司吉林分公司向丙○○佯稱
    ：因交易股票之款項不足，調借現款以供週轉云云，致丙○○不疑有他，而陸續借貸計三百四十萬元；又於九十四年九
    月間，以上開理由借款五十萬元，並簽發付款人臺北市第一
    信用合作社營業部、到期日九十四年十月十日、金額五十萬
    元之支票一紙，致丙○○陷於錯誤，而如數貸與。嗣上開支
    票屆期，丁○○要求延緩提示，並於九十五年一月間，竟避
    不見面，拒絕還款。至此丙○○始知受騙。(三)丁○○、庚○○二人為求脫產，復另行起意與己○○基於犯意聯絡，明知
    渠等並無債權債務關係，亦無真實之買賣合意，先於九十五
    年一月二十日，由己○○持丁○○、庚○○二人所有坐落於
    臺北市○○區○○段六小段五二六地號暨其上門牌號碼臺北
    市中山區○○○路○段一四七巷十二弄一號九樓房地之「土
    地登記申請書」、「土地建築改良物抵押權設定契約書」等
    文件，向臺北市中山地政事務所辦理設定三百萬元之最高限
    額抵押權登記。復於同年月二十四日，以買賣房地為原因，
    己○○再持上開房地之「土地登記申請書」、「土地買賣所
    有權移轉契約書」、「建築改良物買賣所有權移轉契約書」
    、「土地增值免稅證明書」、「契稅繳款書」、「房屋稅繳
    款書」等文件，向臺北市中山地政事務所辦理所有權移轉登
    記予己○○，使不知情之地政事務所人員將該等不實事項登
    載於職務上所掌之公文書，足生損害於主管機關對地政管理
    之正確性。案經戊○○、丙○○訴請偵辦，因認被告丁○○
    、庚○○、己○○所為，均係犯刑法第二百十四條使公務員
    登載不實罪嫌，另被告丁○○、庚○○二人均犯同法第三百
    三十九條第一項之詐欺取財罪嫌等語。
二、按犯罪事實應依證據認定之，無證據不得認定其犯罪事實；
    又不能證明被告犯罪者，應諭知無罪之判決，刑事訴訟法第
    一百五十四條第二項、第三百零一條第一項分別定有明文。
    次按刑事訴訟法上所謂認定犯罪事實之證據，係指足以認定
    被告確有犯罪行為之積極證據而言，該項證據自須適合於被
    告犯罪事實之認定，始得採為斷罪資料。且認定不利於被告
    之事實，須依積極證據，苟積極證據不足為不利於被告事實
    之認定時，即應為有利於被告之認定，更不必有何有利之證
    據。如未能發現相當證據，或證據不足以證明，自不能以推
    測或擬制之方法，以為裁判之基礎。又刑事訴訟上證明之資
    料，無論其為直接或間接證據，均須達於通常一般之人均不
    致有所懷疑，而得確信其為真實之程度，始得據為有罪之認
    定，若其關於被告是否犯罪之證明未能達此程度，而有合理
    性懷疑之存在，致使無從形成有罪之確信，即不得遽為不利
    被告之認定，此分別有最高法院二十九年上字第三一０五號
    、三十年上字第八一六號、四十年臺上字第八六號、七十六
    年臺上字第四九八六號判例可資參照。又告訴人之告訴，係
    以使被告受刑事訴追為目的，難免故予誇大，是其指訴是否
    與事實相符，仍應調查其他證據以資審認，最高法院五十二
    年度臺上字第一三００號判例、九十三年度臺上字第六０七
    七號判決意旨參照。
三、檢察官認被告三人涉犯上開罪嫌，係以：被告三人之供述、
    告訴人二人之指訴，及附表所示之支票正反面影本及退票理
    由單各十五紙、被告丁○○交付予告訴人丙○○借據、支票
    影本各一紙、被告丁○○之法務部票據信用資訊連結作業查
    詢明細表、被告庚○○之法務部票據信用資訊連結作業查詢
    明細表、臺北市中山地政事務所九十五年五月十七日北市中
    地三字第０九五三０八六九九００號函所附之九十五年一月
    二十日抵押權登記設定之土定登記申請書、土地建築改良物
    抵押權設定契約書各一份、臺北市中山地政事務所九十六年
    一月九日北市中地三字第０九六三００四０六００號函所附
    之九十五年一月二十四日土地登記申請書、土地買賣所有權
    移轉契約書、建築改良物買賣所有權移轉契約書、土地增值
    免稅證明書、契稅繳款書、房屋稅繳款書各一份、被告間簽
    訂之不動產買賣契約書、證人謝建敏之證言、陳寶玉九十五
    年三月二十二日國泰世華銀行匯出匯款回條、臺灣中小企業
    銀行跨行匯款入戶電匯申請書、陽信商業銀行貸款繳息收據
    等影本及陽信商業銀行九十五年五月二十五日陽信總消金字
    第九五００００六五五四號函所附之放款明細資料查詢表等
    ，為其依據。訊據被告丁○○、己○○均堅決否認犯行，被
    告丁○○辯稱：向告訴人戊○○、丙○○借款，均屬正常借
    貸，未涉詐欺，被告己○○亦為債權人之一，房屋移轉登記
    均係被告庚○○處理，並無虛偽等語。被告己○○辯稱：被
    告丁○○陸續向其借款，房屋設定抵押權及移轉登記均屬真
    正等語。被告庚○○則保持緘默，並未提出答辯。
四、關於被告丁○○、庚○○被訴詐欺告訴人戊○○之部分，經
    查：
  (一)本案告訴人戊○○指訴情節略以：
  1.告訴人戊○○九十五年二月十三日向臺灣臺北地方法院檢察
    署提出告訴狀記載：「被告丁○○…於九十四年十二月間分
    別簽發如證物一之支票六張，由其妻即被告庚○○背書持向
    告訴人借調現款，其當時並拿國有財產局臺灣北區辦事處基
    隆分處公告文件一份，說該案由其承辦，可分得一千五百萬
    元，然現在急需用錢，請幫忙調借現款，另外又拿其所有之
    住家及出租房屋之所有權狀影本，表示其有不動產，又有租
    金收入，絕對有能力返還等語，告訴人信以為真而貸與。事
    後經查，其承辦案件可得金額不實，所有不動產亦已向銀行
    貸款，並設定抵押權額滿，卻使用詐術使告訴人陷於錯誤，
    而交付現金，合計新臺幣五百十三萬元整。…」等語（他字
    第一一九五號偵卷第一頁）。
  2.九十五年三月十二日警詢中陳稱：丁○○於九十四年十二月
    間，分別簽發六張支票，再由其妻庚○○於支票後面背書，
    向我調借現金一百六十三萬，被告丁○○另持國有財產局臺
    灣北區辦事處基隆分處公告文件一份，說該案是他承辦，事
    後可分得一千五百萬元，惟因現在亟需用錢，請我幫忙調借
    現款，另外又再拿他的住處、出租房屋所有權狀表示這些是
    他的不動產，又有租金收入，絕對有能力償還借款，博得我
    的信任後，我不疑有詐，陸續借款共新臺幣九百二十二萬元
    予丁○○、庚○○。後來查證他們的房屋早已由銀行設定滿
    額，所開立的支票均陸續跳票…。被告丁○○是司法官第十
    四期畢業，…曾任職檢察官、庭長、行政院研考會委員，所
    以我相信以他的身分地位不會騙我，而致使我陷於錯誤，才
    交付上述款項給他等語（發查字卷第二一、二二頁）。
  3.告訴人戊○○九十五年五月一日檢察事務官詢問時陳稱：丁○○自九十四年十二月起陸續向我借款共計五次，借款金額
    為九百二十二萬元，利息為本金一百萬元利息為三萬元，會
    先扣除，不過他有騙我使我借款予他，與有無利息無關。被
    向我借錢時說，他以律師身份協助客戶買土地，事成後會得
    一千五百萬元，但我事後去查，他並未承辦該土地之買賣。
    被告有將房屋所有權狀影本留給我，但未給我他項權利記載
    之部分，而我因為相信他是司法官第十四期結業，又當過研
    考會委員，才借錢予他（同卷第六七頁以下）。
  4.九十五年七月六日檢察事務官詢問時陳稱：被告丁○○在九
    十四年十二月間明知自己財務發生問題的情形下，還向我借
    錢，所以我認為他有詐欺等語（同卷第二九九頁以下）。
  5.九十六年二月一日檢察事務官詢問時陳稱：庚○○出面拿支
    票向我拿現金，當時是丁○○向借錢，我同意後庚○○再出
    面拿支票給我，她有在支票後面背書、「（為何告庚○○詐
    欺？）因為她們是夫妻。她對林的財務情形應該很清楚，所
    以她是共犯」等語。
  6.告訴人戊○○於本院證稱：被告丁○○總共向我借九百二十
    二萬，我記得是九十四年初開始，但詳細時間還要看書面資
    料。九百二十二萬是好幾次累積起來，第一次是一百萬，後
    來變成一百五十萬、二百萬、二百五十萬，中間他有還再借
    ，慢慢累積為九百二十二萬，九十五年一月十七日他要落跑
    ，一月四日來向我借六十萬並開一張一月十七日的票，說是
    短期的，一月十四日要落跑前三天再來說十七日就有票要求
    再借一百萬，，這一百萬的票開在一月二十五日，一月十七
    日他就落跑找不到人。這二張六十、一百萬的支票沒有兌現
    ，後來的票都沒有兌現，總共就是九百二十二萬。丁○○借
    這些大額的款項的理由，他說欠錢，以這種理由跟我借錢，
    丁○○是律師，有些時候當事人交給他的錢，他自己使用掉
    ，他就要求我借他錢再去跟人通融，詳細的情形我也不是這
    麼清楚，總之他就是以欠錢為理由跟我借錢，後來累積多了
    還要來借，他說他辦了一筆基隆的土地可以獲利一千多萬，
    他叫我放心，還拿處理的文件給我，叫我再給他通融，所以
    我就放心借給他、「（你有無詢問過丁○○何以要跟你借錢
    ，因為律師應該是一個賺錢的行業？）我問過他但他說你不
    要問借給我就對了，他不會講，本來他賺很多錢我也知道，
    所以我也不相信他會倒」、「（除了你剛提到的情形外，你
    還基於什麼原因願意借錢給丁○○？）我也收他的利息，因
    為有利息賺」、「（除了利息外，借錢的原因有無跟丁○○
    本身的身分及交友情況有關？）當然有關，他又跟我說他辦
    案可以得一千多萬報酬，我們相信他」、「（除了利息及開
    票外，丁○○有無再提供其他的擔保？）沒有，我認為他有
    這個身分，過去也有賺過錢，現在也開律師，我相信他不會
    這樣毀掉他自己，他也叫我安心」、借錢過程，大部分都是
    庚○○出面拿丁○○的票給我借錢，並且在後面背書，我有
    時問他怎麼會這樣，他也笑笑不答。交給丁○○款項都是匯
    款方式。丁○○總共拿了十幾張票給我，從九十五年一月十
    七日開始退票、「（你為什麼覺得被丁○○、庚○○所詐騙
    ？）他是利用彼此信用關係，一月十七日要跑了存心要倒這
    筆債，在前三天、一個禮拜又借錢，明明已經還不起還來借
    錢…」、在這之前都不知道丁○○已有財務危機等語（本院
    九十七年七月三十一日審判筆錄第二至五頁）。
  7.縱上告訴人戊○○之指訴，可知告訴人戊○○主張，被告丁○○係以欠錢為理由，並向戊○○稱：當時承辦國有財產局
    基隆某處土地案件，可獲得鉅額酬金，且有不動產，具有清
    償能力，戊○○又因被告丁○○係執業律師，且曾任公職，
    而陸續貸予九百二十二萬元。
  (二)惟查，被告丁○○辯稱：被告自九十年起，即陸續向告訴人
    借款，金額龐大，均有借有還等語，並詳列自九十二年間起
    清償告訴人本金及利息之支票帳號、號碼、金額（被告丁○○九十六年十一月二十六日刑事調查證據一狀附表一至三）
    ，經本院分別向稻江商業銀行（原臺北市第一信用合作社）
    、臺北富邦商業銀行股份有限公司（下稱臺北富邦銀行）城
    中分行函索被告丁○○臚列之各該支票影本，其中如附表二
    所示之支票，確係均由被告丁○○簽發，庚○○背書，告訴
    人戊○○兌領等情，有稻江商業銀行營業部九十六年十二月
    二十日稻江營業字第０九六一四九號函及臺北富邦銀行城中
    分行九十六年十二月十九日北富銀城中字第二六二號函檢附
    之各該支票影本可稽（各該函均附於本院卷，稻江商業銀行
    支票影本置於證物袋外放）。參以各該支票均有庚○○背書
    ，且告訴人於本院陳稱：收到支票是我要求庚○○背書等語
    （本院九十七年七月三十一日審判筆錄第七頁），衡情被告
    丁○○辯稱：該等支票均係清償告訴人戊○○本金、利息等
    情，應非虛構，可以採信。觀之該等支票之兌領之日期（均
    與票載發票日相同或僅相差數日），自九十二年五月、八月
    、九至十二月、九十三年一月、三至十月、十二月、九十四
    年一月、二月、四至九月、十二月（三十日），各月均有一
    次或數次，金額或為五十萬元、八十萬元、一百萬元、一百
    五十萬元、二百萬元兌領之情形；而九十二年三月、四月、
    六月、八月、九月、十月、十一月、十二月、九十三年一月
    、三月、四月、六月、七月、八月、十月、十一月、十二月
    、九十四年一月、三月、四月、五月、六月、七月、八月、
    九月、十月、十一月、十二月、九十五年一月（十二日），
    各月均有一萬五千元至九萬元不等之兌領情形，可見被告丁○○與告訴人戊○○間，至遲自九十二年五月間起，有密集
    、大額之資金借貸情形，且被告丁○○至九十五年一月十七
    日退票前（後詳），其還款及支付利息之情形均屬正常。據
    此以觀，告訴人戊○○對於被告丁○○之信用及還款能力之
    信賴，至遲於九十二年間即已建立，且持續至九十四年十二
    月間仍有還款，九十五年一月間仍有給付利息，期間並無爭
    議，從而，被告丁○○是否需於九十四年十二月間，另向戊○○虛構事實以取得戊○○信賴，已非無疑。
  (三)次參以告訴人戊○○於本院審理時，經辯護人詰問，證稱：
    「（你除了告他〈丁○○〉借貸這些款項外，以前有無借貸
    過？）沒有」、「（你從九十二年開始就與丁○○來往，你
    為什麼說沒有金錢來往？）我不是說謊，我開頭就說詳細時
    間我不清楚，看我提出詳細的表可以證明，你說九十二年就
    有那是我記錯的關係…」等語（本院同日審判筆錄第六頁）
    。則告訴人戊○○關於本案告訴內容是否翔實，有無匿飾之
    情，並非無疑，其指訴內容已難全然採信。
  (四)次查，被告丁○○所開立予告訴人戊○○如附表一所示支票
    ，自九十五年一月十七日起，屆期提示，均因存款不足遭退
    票等情，業據告訴人戊○○指訴明確如前，且有各該支票及
    退票理由單影本、法務部票據信用資訊連結作業查詢明細表
    在卷可稽（他字第一一九五號卷第三至八、三六至四十、七
    四至八二頁），而被告丁○○於財團法人金融聯合徵信中心
    之記錄，於九十五年三月間起有退票異常記錄、強制停卡紀
    錄，九十五年二月間有拒絕往來紀錄等情，亦有該中心查詢
    資料在卷可查（同卷第二九頁）。可知被告丁○○自九十五
    年一月十七日起有現金不足，陷於無力清償之狀態。而告訴
    人戊○○於本院證稱：被告丁○○總共向我借九百二十二萬
    ，我記得是九十四年初開始，…慢慢累積為九百二十二萬，
    九十五年一月十七日他要落跑，一月四日來向我借六十萬並
    開一張一月十七日的票，說是短期的，一月十四日要落跑前
    三天再來說十七日就有票要求再借一百萬，，這一百萬的票
    開在一月二十五日，一月十七日他就落跑找不到人。這二張
    六十、一百萬的支票沒有兌現等語如前。可知告訴人戊○○
    於本院主張：被告丁○○係自九十四年初起陸續借款，有借
    有還，最後係於九十五年一月四日借款六十萬元、同月十四
    日借款一百萬元。然而告訴人戊○○於警詢、偵查中所述被
    告丁○○借款時間，均係九十四年十二月間，則其於本院翻
    異前詞，改稱：最後借款係於九十五年一月間云云，其此部
    分不利於被告丁○○之陳述，已非可信，仍以其警詢、偵查
    中所述：九十四年十二月間開立附表一所示支票借款等情為
    可採。則被告丁○○於九十四年十二月間向告訴人戊○○借
    款當時，尚未發生退票、拒絕往來、強制停卡等情形，況被
    告丁○○開立予告訴人戊○○之支票，於九十四年十二月間
    至九十五年一月間兌現之情形，分別有：九十四年十二月十
    二日七萬五千元、同月十九日六萬元、同月三十日四萬五千
    元、九十五年一月十二日六萬元，九十四年十二月三十日一
    百五十萬元等情，亦經敘述如前（詳見附表二），倘被告丁○○有詐欺之故意，豈會於借款當月（至三十日）甚至借款
    後之次月，仍償還戊○○高額款項？綜上情節，已難認被告
    丁○○向告訴人戊○○借款時，係有詐欺故意。
  (五)告訴人戊○○所述：被告丁○○告以承辦國有財產局基隆土
    地案件可分得一千五百萬元等情，且提出財政部國有財產局
    臺灣北區辦事處基隆分處公告（內容略為公告標售國有不動
    產）一份為憑。被告丁○○對此並未否認。經查：
  1.告訴人於警詢、偵查中均稱：被告係告以承辦國有財產局基
    隆分處土地案件（協助客戶買土地），可分得一千五百萬元
    ，惟於本院九十六年十一月二十日準備程序時陳稱：他（被
    告）跟我說他在基隆市政府有案件是他辦的，他可以拿到五
    百萬等語（見本院該日準備程序筆錄第四頁），其陳述前後
    已非一致，究以何者為真，已值懷疑。
  2.證人乙○○於本院證稱：我自九十一年一月十一日起擔任丁○○的助理到現在。…當初我去南部只是看他南部的事務所
    ，他北部、台中都有事務所，南部我幫他看，南部事務所只
    接民事、「（是否知道丁○○在九十四年間有承辦國有財產
    局基隆分局的案子）有聽說，本來說要讓我當助理去接辦，
    因為我南部很忙就沒有接辦這個案子、九十四年間基隆國有
    財產局案件，好像是請求土地返還案件，他們有約定後酬，
    好像是五百萬還是多少錢，後來好像是和戊○○律師一起辦
    還是怎麼樣，我就沒有接手。這個案件跟標購國有土地有無
    關係我不清楚，這個案件我沒有接等語（本院九十七年七月
    三十一日審判筆錄地十二、十三頁）。參以證人乙○○上開
    證言，可知被告丁○○確有承辦有關國有財產局基隆土地案
    件。雖證人乙○○所稱基隆國有財產局土地案件係「返還土
    地」，與告訴人所述「標購土地」不同，惟證人乙○○既已
    證稱：並未承辦該案，對於該案並不清楚，「好像是」請求
    土地返還，後酬「好像是」五百萬等語，可見證人乙○○此
    部分之證言並非肯定，非無推測或記憶模糊之可能。是尚難
    僅憑證人乙○○部分證言與告訴人指訴之細節不符，而為不
    利被告丁○○之認定。
  3.被告丁○○由辯護人何威儀律師於偵查中具狀辯稱：九十四
    年八月底，曾將收取國有財產局一案所得律師酬金七百五十
    萬元，分別存入被告臺灣銀行和平分行第00000000
    0000號帳戶及該行營業部第000000000000
    號帳戶（他字第一一九五號卷第三五二頁）；於本院具狀辯
    稱（內載李建民律師為選任辯護人）：確有承辦國有財產局
    案件，九十四年八月二十二日起已陸續獲得酬金達二千二百
    萬元等情（被告丁○○九十七年七月二日刑事辯護狀第六頁
    、該狀附表四）。其關於國有財產局案件所得酬金，前後辯
    解雖非一致，惟查，被告丁○○於偵查中係由辯護人具狀答
    辯，且其偵查中選任辯護人與其於本院之選任辯護人並非相
    同，是不能排除因與辯護人溝通不良或其他原因而致答辯狀
    記載前後不一之可能。而經本院向臺灣銀行調取被告丁○○
    設於臺灣銀行上開二帳戶之交易明細表（參卷附臺灣銀行和
    平分行九十七年四月十六日和平營字第０九七０００一五０
    三一號函、該行館前分行九十七年四月十六日館前密字第０
    九七０００一四九二一號函附交易明細表），被告丁○○於
    九十七年七月二日刑事辯護狀附表四所載之資金存入情形與
    上開交易明細表互核相符。佐以證人乙○○前開證言，被告
    丁○○所述：確有承辦基隆土地案件等情，應非虛構。
  4.雖被告丁○○於本院九十七年七月二日刑事辯護狀附表四所
    載之資金存入情形，最後一筆係九十四年九月二十六日。然
    而，告訴人戊○○係自九十二年間陸續借款予被告，業經認
    定如前，且其二人間信賴關係應早已存在，並非自九十四年
    十二月間方建立等情，亦如前述，且告訴人戊○○所述關於
    被告如何告以承辦基隆土地案件及酬金情形，前後既有歧異
    ，其指訴難以盡信。則告訴人戊○○所述：被告係於九十四
    年十二月間向其稱承辦基隆土地案件有收入可供清償一節，
    其時間點是否屬實，即值懷疑。是尚難僅憑告訴人戊○○之
    指訴，遽認被告係於承辦基隆土地案件收取酬金後，方以將
    來仍有酬金可以收取等情，向告訴人戊○○施用詐術。
  (六)至於告訴人戊○○所述：因被告丁○○曾擔任法官及政府官
    員，因而信賴被告丁○○等情，縱使屬實，惟被告丁○○曾
    具有該等身分，既為告訴人戊○○所不爭執，且無證據證明
    係屬虛偽，亦難認為有何詐欺之可言。
  (七)再參以告訴人戊○○前開指訴情節，出面商借款項者均為被
    告丁○○，被告庚○○僅係應告訴人戊○○之要求，於支票
    背書後，交付告訴人戊○○。則實難遽認被告庚○○對於被
    告丁○○向告訴人戊○○借款之事，有所主導或參與決定。
  (八)此外，本院復查無其他卷存積極事證足認被告丁○○、庚○○有公訴人所指向告訴人戊○○詐欺之事實，公訴人所訴此
    部分犯罪事實，尚屬不能證明。
五、關於被告丁○○被訴詐騙告訴人丙○○之部分：
  (一)告訴人丙○○指訴情節略以：
  1.告訴人丙○○九十五年五月一日檢察事務官詢問時陳稱：我
    是證券公司營業員，丁○○是我的客戶及朋友，我們已認識
    五、六年。我們之前並無金錢往來，此次是因為他買股票後
    來發現錢不夠，就對我說：「我違約對妳也無好處」，就要
    我幫他調錢，因為他之前交易均正常，所以我就幫他調錢，
    共調三百四十萬元，他並有寫借據予我，但交割後他錢也未
    還我，第二次又因為股款交割向我借五十萬元，並把存摺及
    印章放在我這裡保證不會將錢領走，隔二日股票交割後，他
    跑來公司求我，說他會被人家追殺，希望我能緩一點時間，
    並開立五十萬元支票給我，所以他共欠我三百九十萬元。在
    九十四年十二月時，他又告訴我，他已將民生東路房子給陽
    信銀行辦理抵押貸款，還要我打電話予銀行人員求證，他並
    且又開了面額三十五萬元支票二張說要分期攤還，以取信於
    我不要軋五十萬元支票，後來我又在打給陽信銀行人員，行
    員說貸款早就下來了，之後我找他又找不到他。此二張三十
    五萬元並未兌現等語（他字第一一九五號偵卷六四、六五頁
    ）。
  2.九十五年七月六日檢察事務官詢問時陳稱：我只認識被告五
    、六年，八十六、八十七年我才取得營業員資格，之前我也
    完全與他沒有金錢往來，此次我告他的三百九十萬借款，因
    為我有部分向他人（公公、友人）借款來周轉給他，所以這
    部分有二分利息，但利息是給借我錢的人，不是我自己拿的
    ，被告所提到的鄭田、張雯玲均與我無關，該二位均不是我
    借款的對象，我也沒有介紹被告給鄭田、張雯玲認識，我也
    沒有慫恿他開戶，他在很多家券商都有開證券戶，我覺得他
    的說法不負責任等語（同卷第二九六頁）。
  3.九十六年二月一日檢察事務官詢問時陳稱：三百九十萬元我
    是用匯款及現金方式都有，但我自己沒有作明細，有被告書
    寫的借條為主，我匯款是匯入被告的國泰、第一、中國信託
    銀行的戶頭，有些是用別人的名字匯款，如我公公楊麻及朋
    友「小六」，名字我忘了。現金的部份是他來我的南京東路
    二段的公司，他請他助理來拿，我再補陳相關資料。他借款
    的原因沒有說的很清楚，有些是交割股票，有些是說他很緊
    急。同意借款之原因，最開始是股款交割，因為他很正常，
    後來我陸續借他，他又說急著用錢，會被人追殺，因他還欠
    我，我怕他被人殺了還不了我錢。我想只要他人還在就可以
    還我錢。且他說有月退俸，有律師收入一定會還我錢，月退
    俸他可以領到死、「（是否只要是客戶向你借錢，你都會借
    ？）我不會，是因為被告說他需要錢交割，錢沒有算好向我
    借」等語（偵字第二四二五五號卷第一０一頁以下）。
  4.告訴人丙○○於本院證稱：我是營業員。我跟丁○○之間有
    金錢往來，最初金額很小，九十一年開始金額都是幾十萬，
    借了幾筆都是有借有還的情形，可能是他在券商那邊下了幾
    千萬的單，中間有些差額叫我幫他補，九十三年才開始有大
    筆上百萬元的借款，是累積的情形，會還部分再借，九十四
    年欠錢了大筆款項他才說要賣房子給我，我說賣房子太慢了
    ，他才叫我跟陽信銀行通電話，表示他正在辦貸款要出來了
    ，貸款額是四百萬，在他不見蹤影之前才有金額比較大的借
    款，就是三百多萬這個借款。丁○○向很多券商下單會有差
    額，他跟我說我是他朋友要我幫他補一下，就下單這件事他
    也有證明給我看我才知道。丁○○借款自己主動付的，利息
    是一分半，他說別人都算他一分半、「（你為什麼願意借錢
    給他？）他說他當律師收入很多且還有研考會退休月退俸，
    他說他一定不會倒我的錢」、「（既然丁○○表示收入很多
    ，就補差額借款的事你有無質疑過丁○○本人？）他有的在
    別家券商，他說短期套牢，要等賺錢再賣等語（本院九十七
    年七月三十一日審判筆錄八至十頁）。
  5.綜上告訴人於偵查中之陳述，可知告訴人丙○○借款予被告
    之原因，係因被告丁○○以欠缺交割股款為由借款，並告以
    「我違約對你也無好處」等語；或以「被人追殺」之理由拜
    託告訴人丙○○。由是以觀，告訴人丙○○均明白知悉被告
    丁○○借款之原因，經考量風險及利害後而決定貸予，或因
    同情丁○○處境而決定貸予，實難認被告有何施用詐術之行
    為。
  (二)次查：公訴意旨以被告丁○○自九十三年五月間起，向告訴
    人丙○○佯稱：因交易股票之款項不足，調借現款以供週轉
    云云，致丙○○不疑有他，而陸續借貸計三百四十萬元；又
    於九十四年九月間，以上開理由借款五十萬元，並簽發付款
    人臺北市第一信用合作社營業部、到期日九十四年十月十日
    、金額五十萬元之支票一紙，致丙○○陷於錯誤，而如數貸
    與。嗣上開支票屆期，丁○○要求延緩提示，並於九十五年
    一月間避不見面等情。惟查，被告丁○○自九十二年間起開
    立支票向告訴人戊○○借款，迄九十五年一月間退票，且被
    告丁○○於財團法人金融聯合徵信中心之記錄，於九十五年
    三月間起有退票異常記錄、強制停卡紀錄，九十五年二月間
    有拒絕往來紀錄等情，業如前述，告訴人丙○○所指被告丁○○借款時間之九十三年五月間、九十四年九月間，被告丁○○並非無支付能力，且信用狀態亦無不良情形，則亦難認
    被告丁○○係明知自己無法清償而仍商借款。至於被告丁○○借款後，要求延期還款或換票等行為，係於借款行為完成
    後，與借款當時是否詐欺無涉，附此指明。
  (三)此外，本院復查無其他卷存積極事證足認被告丁○○有公訴
    人所指向告訴人丙○○詐欺之事實，公訴人所訴此部分犯罪
    事實，尚屬不能證明。
六、關於被告丁○○、庚○○、己○○被訴使公務員登載不實罪
    部分：
  (一)九十五年一月二十日，由被告己○○持被告丁○○、庚○○
    二人所有臺北市中山區○○○路○段一四七巷十二弄一號九
    樓房屋及基地持分之「土地登記申請書」、「土地建築改良
    物抵押權設定契約書」等文件，向臺北市中山地政事務所辦
    理設定三百萬元之最高限額抵押權登記。復於同月二十四日
    ，以買賣為原因，被告己○○再持上開不動產之「土地登記
    申請書」、「土地買賣所有權移轉契約書」、「建築改良物
    買賣所有權移轉契約書」、「土地增值免稅證明書」、「契
    稅繳款書」、「房屋稅繳款書」等文件，向臺北市中山地政
    事務所辦理所有權移轉登記予被告己○○等情，為被告丁○○、己○○所是認，並有土地登記申請書、不動產買賣契約
    書等相關資料在卷可稽（他字第一一九五號卷第九二至一一
    ０、二七四至二八三頁、偵字第二四二五五號卷第五一至七
    四頁），固堪採認。
  (二)惟查：被告己○○九十五年五月一日檢察事務官詢問時陳稱
    ：我與丁○○、庚○○認識十餘年，丁○○在九十三年至九
    十四年底有陸續向我借錢共借二百萬元，有時是我匯款予他
    ，有二次是他的陳姓助理向我拿現金，原本約定是要在九十
    四年底還款，但他還不出來，所以他就要用房子過戶予我，
    因為他說房子每月貸款十餘萬元他也繳不出來…他說他房子
    要以一千八百六十萬元賣予我，一千八百萬元是陽信銀行的
    貸款，我還予他六十萬元現金，等於我買此房子花了二千零
    六十萬元，他說，此房子值二千一百萬元至二千二百萬元。
    …我也是被害人等語（他字第一一九五號卷第六七頁）。九
    十五年七月六日檢察事務官詢問時陳稱：房貸應該是一千六
    百萬元，信貸二百萬元。當時房子過戶到我名下時，房貸還
    是在丁○○名下，但本金及利息都是我在攤還，我只有給丁○○六十萬元現金（分二次，各三十萬元），後來房子賣給
    陳寶玉。…「（是否是丁○○主動要將房子賣給妳的？）我
    借錢給丁○○，並有設定抵押權，事後因丁○○財務發生困
    難，說向我借的錢還不出來，要將房子賣給我，所以過完戶
    後，我開始繳房貸」、「…我在大陸經商，會有很多現金…
    等語（同卷第二九八頁以下）；九十六年二月一日檢察事務
    官詢問時陳稱：因為被告丁○○欠我約二百萬元，所以我要
    求他把房子拿給我設定，當時我不知道他已退票了。給丁○○買房子給付的現金六十萬元，。是從我合庫銀行松興分行
    提出來給他。是在九十五年一月二十七日三十萬元領給庚○○，我身上另有三十萬元現金、「為何總價一千八百六十萬
    元之買賣，只有約定六十萬元之給付方式？）因為他欠我錢
    ，房子讓我設定並給他六十萬元，他的房貸第一期開始就是
    我在繳，我買下房子本來就打算馬上賣掉，因為我沒有能力
    負擔一千八百六十萬元債務。為了確保他欠我的錢，所以才
    會用這種方式、「（丁○○為何先過戶給妳才向妳收六十萬
    元？）因為他本來就有二百萬元的債務，所以我當然要他先
    過戶給我，才給他錢」等語（第二四二五五號偵卷第一０六
    頁以下）；九十六年四月二十六日檢察官訊問時陳稱：丁○○欠我二百八十萬元，把他的房子（他說價值二千一百萬元
    ，因有貸款一千八百萬元）過戶給我，我透過代書賣掉房子
    ，可以拿回欠我的錢等語（同卷第一五四頁）。九十六年十
    月二十三日本院準備程序時陳稱：丁○○欠我錢，債務至九
    十五年，九十三年我借他一筆錢，九十四年一月至九十五年
    二月他每個月都向我調錢，房子買賣我又給他一筆錢，我的
    債務與買賣都是確實等語（本院九十六年十月二十三日準備
    程序筆錄）。
  (三)綜上被告己○○之供述，被告己○○主張：被告丁○○自九
    十三年起陸續向其借錢，至九十四年底左右積欠二百萬元（
    或二百八十萬元）。丁○○乃以上開不動產為之設定抵押權
    ，嗣並作價一千八百六十萬元出售，價金中二百萬元與其債
    權抵銷，其則承受被告丁○○以該不動產向陽信銀行貸款一
    千六百萬元（另有貸款二百萬元），另再給付丁○○現金六
    十萬元。核與被告丁○○九十五年九月二十一日檢察事務官
    詢問時陳稱：有向己○○借二百萬元、「（為何僅借二百萬
    元，就給己○○設定抵押？）己○○比較沒有錢，我主動讓
    她設定抵押，而戊○○比較有錢，…我本來打算用房屋再向
    陽信銀行借信用貸款三百萬元，但陽信銀行不肯，以至於我
    無法支付支票款」、「（房屋為何賣給己○○？）我賣給她
    ，是因為她會幫我繳貸款，所以我讓她設定抵押，…我很愛
    面子，如果一期未繳貸款，房屋被拍賣，很難看，我賣屋給
    她時，她有交付現金六十萬元給我太太，由她再將房屋轉賣
    給其他人，我不知道她後來將房屋賣給何人等語（他字第一
    一九五號卷第三四七頁）。被告丁○○於本院準備程序陳稱
    ：己○○是代書，我房子買賣過戶都是他辦理，九十三年二
    、三月他拿一筆錢借我讓我去軋支票，九十四、九十五年我
    如果支票欠錢就陸續向他借錢，其中有一張退二十萬，我再
    向他借二次每次都二十萬沒有給他支票，因為我和他是很好
    朋友他沒有一定要我先給他支票他才匯錢給我等語（本院九
    十六年十一月二十日準備程序筆錄），互核大致相符。
  (四)而被告己○○所述：於九十五年一月二十七日自合作金庫銀
    行松興分行提領三十萬元交付被告庚○○等情，其領款之事
    實，亦有合作金庫銀行交易明細表在卷可憑（偵字第二四二
    五五號卷第十一頁）。
  (五)另參以證人甲○○於本院證稱：被告丁○○我認識，己○○
    是我前妻、「（你是否知道己○○有沒有借錢給丁○○？）
    知道」、「第一筆借款的時間？）二００四年二月」、那筆
    借款的金額應該有七、八十萬以上，借錢是己○○和丁○○
    往來，我太太跟我要這麼多錢我知道、「（己○○如何把那
    筆借款交給丁○○？）我們去林大哥事務所，我太太和我一
    起去，在羅斯福路那裡」，當天還有一個事務所的工作人員
    在場。我沒有直接接觸，我在外面，事務所有裡間、外間。
    利息多少都是我太太和丁○○算。那筆錢事後有沒有還，我
    人在大陸，我不是很清楚，後來我知道林大哥有些拖延或狀
    況不好，至於這筆錢有沒有還或有其他狀況，我不清楚。「
    （除了這筆外，事後己○○還有沒有借款給丁○○？）據我
    所知是有，但實際狀況我不清楚」、「（你是否知道丁○○
    總共向己○○借多少錢？）絕對有二、三百萬」、「（對於
    己○○跟丁○○金錢往來的情形，你是否瞭解？）我知悉他
    們有金錢往來的情形，但對於實際的數額我不了解，不過己○○跟我要錢時，我會問他為什麼要錢，將錢從大陸帶回來
    給他」等語（本院九十七年七月二日審判筆錄第二至五頁）
    。可知被告己○○辯稱：九十三年二月間借款八十萬元予被
    告丁○○，嗣後亦陸續借款與被告丁○○總金額達二、三百
    萬元等情，堪予採信。
  (六)綜上，堪認被告丁○○確有向被告己○○借款，迄九十四底
    積欠二、三百萬元，嗣被告丁○○以上開不動產設定抵押權
    予被告己○○，嗣並作價將之售予被告己○○，以其中部分
    價金抵銷債務，己○○則繳納房貸，並再支付六十萬元予丁○○，從而，實難認該不動產設定抵押權及買賣契約係屬虛
    偽。
  (七)此外，本院復查無其他卷存積極事證足認被告丁○○、庚○○、己○○有公訴人所指之使公務員登載不實犯行，公訴人
    所指此部分犯罪事實，亦屬難採認。
七、綜上，公訴人認被告丁○○、庚○○、己○○涉係犯刑法第
    二百十四條使公務員登載不實罪嫌，被告丁○○、庚○○二
    人均犯同法第三百三十九條第一項之詐欺取財罪嫌，所提出
    之證據，尚不足以使本院產生被告有罪之心證。不能證明被
    告三人犯罪，應諭知被告三人無罪之判決。
據上論斷，應依刑事訴訟法第三百零一條第一項前段，判決如主
文。
本案經檢察官簡逸薇到庭執行職務
中    華    民    國  九十七  年    八    月  二十八  日
            刑事第五庭    審判長法  官  黃程暉
                                法  官  賴秀蘭
                                法  官  高偉文
以上正本證明與原本無異。
如不服本判決，應於判決送達後十日內（應抄附繕本）向本院提
出上訴狀（上訴書狀應敘述具體理由。上訴書狀未敘述上訴理由
者，應於上訴期間屆滿後二十日內補提理由書於原審法院。）。
告訴人或被害人如對於本判決不服者，應具備理由請求檢察官上
訴，其上訴期間之計算係以檢察官收受判決正本之日期為準。
                                書記官  張華瓊
中    華    民    國  九十七  年    八    月  二十八  日
┌─────────────────────┐
│附表一                                    │
├──┬─────┬─────┬──────┤
│編號│支票號碼  │  面額    │   到期日   │
├──┼─────┼─────┼──────┤
│ 01 │AT0000000 │ 100萬元  │95年1月17日 │
├──┼─────┼─────┼──────┤
│ 02 │AU0000000 │  60萬元  │95年1月17日 │
├──┼─────┼─────┼──────┤
│ 03 │AT0000000 │   3萬元  │95年1月17日 │
├──┼─────┼─────┼──────┤
│ 04 │AU0000000 │ 100萬元  │95年1月21日 │
├──┼─────┼─────┼──────┤
│ 05 │AU0000000 │ 100萬元  │95年1月25日 │
├──┼─────┼─────┼──────┤
│ 06 │AT0000000 │ 150萬元  │95年1月30日 │
├──┼─────┼─────┼──────┤
│ 07 │AT0000000 │  50萬元  │95年2月12日 │
├──┼─────┼─────┼──────┤
│ 08 │AT0000000 │4萬5,000元│95年2月12日 │
├──┼─────┼─────┼──────┤
│ 09 │AU0000000 │  50萬元  │95年2月13日 │
├──┼─────┼─────┼──────┤
│ 10 │AU0000000 │1萬5,000元│95年2月13日 │
├──┼─────┼─────┼──────┤
│ 11 │AT0000000 │  100萬元 │95年2月17日 │
├──┼─────┼─────┼──────┤
│ 12 │AT0000000 │   50萬元 │95年3月12日 │
├──┼─────┼─────┼──────┤
│ 13 │AT0000000 │    3萬元 │95年3月12日 │
├──┼─────┼─────┼──────┤
│ 14 │AU0000000 │   50萬元 │95年3月13日 │
├──┼─────┼─────┼──────┤
│ 15 │AT0000000 │  100萬元 │95年4月12日 │
└──┴─────┴─────┴──────┘
┌──────────────────────────────────┐
│附表二                                                              │
├───┬──────┬─────┬──────┬─────┬────┤
│編  號│ 付 款 銀 行│  帳  號  │發 票 日 期 │ 支票號碼 │金    額│
│      │            │    及    │     及     │          │（新台幣│
│      │            │  客  戶  │提 示 日 期 │          │）      │
├─┬─┼──────┼─────┼──────┼─────┼────┤
│壹│01│台北市第一信│0000000-00│92年05月24日│          │        │
│  │  │用合作社營業│-000000-0 │            │AQ0000000 │200萬元 │
│  │  │部          │丁○○    │92年05月26日│          │        │
│  ├─┼──────┼─────┼──────┼─────┼────┤
│  │02│台北市第一信│0000000-00│92年07月18日│          │        │
│  │  │用合作社營業│-000000-0 │            │AQ0000000 │150萬元 │
│  │  │部          │丁○○    │92年07月18日│          │        │
│  ├─┼──────┼─────┼──────┼─────┼────┤
│  │03│台北市第一信│0000000-00│92年08月27日│          │        │
│  │  │用合作社營業│-000000-0 │            │AQ0000000 │100萬元 │
│  │  │部          │丁○○    │92年08月27日│          │        │
│  ├─┼──────┼─────┼──────┼─────┼────┤
│  │04│台北市第一信│0000000-00│92年09月27日│          │        │
│  │  │用合作社營業│-000000-0 │            │AQ0000000 │150萬元 │
│  │  │部          │丁○○    │92年09月29日│          │        │
│  ├─┼──────┼─────┼──────┼─────┼────┤
│  │05│台北市第一信│0000000-00│92年10月26日│          │        │
│  │  │用合作社營業│-000000-0 │            │AQ0000000 │100萬元 │
│  │  │部          │丁○○    │92年10月27日│          │        │
│  ├─┼──────┼─────┼──────┼─────┼────┤
│  │06│台北市第一信│0000000-00│92年11月26日│          │        │
│  │  │用合作社營業│-000000-0 │            │AQ0000000 │100萬元 │
│  │  │部          │丁○○    │92年11月26日│          │        │
│  ├─┼──────┼─────┼──────┼─────┼────┤
│  │07│台北市第一信│0000000-00│92年12月28日│          │        │
│  │  │用合作社營業│-000000-0 │            │AQ0000000 │50萬元  │
│  │  │部          │丁○○    │92年12月29日│          │        │
│  ├─┼──────┼─────┼──────┼─────┼────┤
│  │08│台北市第一信│0000000-00│93年01月28日│          │        │
│  │  │用合作社營業│-000000-0 │            │AQ0000000 │50萬元  │
│  │  │部          │丁○○    │93年01月28日│          │        │
│  ├─┼──────┼─────┼──────┼─────┼────┤
│  │09│台北市第一信│0000000-00│93年02月28日│          │        │
│  │  │用合作社營業│-000000-0 │            │AQ0000000 │50萬元  │
│  │  │部          │丁○○    │93年03月01日│          │        │
│  ├─┼──────┼─────┼──────┼─────┼────┤
│  │10│台北市第一信│0000000-00│93年03月28日│          │        │
│  │  │用合作社營業│-000000-0 │            │AQ0000000 │50萬元  │
│  │  │部          │丁○○    │93年03月29日│          │        │
│  ├─┼──────┼─────┼──────┼─────┼────┤
│  │11│台北市第一信│0000000-00│93年04月28日│          │        │
│  │  │用合作社營業│-000000-0 │            │AQ0000000 │50萬元  │
│  │  │部          │丁○○    │93年04月28日│          │        │
│  ├─┼──────┼─────┼──────┼─────┼────┤
│  │12│台北市第一信│0000000-00│93年05月28日│          │        │
│  │  │用合作社營業│-000000-0 │            │AQ0000000 │50萬元  │
│  │  │部          │丁○○    │93年05月28日│          │        │
│  ├─┼──────┼─────┼──────┼─────┼────┤
│  │13│台北市第一信│0000000-00│93年06月03日│          │        │
│  │  │用合作社營業│-000000-0 │            │AQ0000000 │100萬元 │
│  │  │部          │丁○○    │93年06月03日│          │        │
│  ├─┼──────┼─────┼──────┼─────┼────┤
│  │14│台北市第一信│0000000-00│93年06月03日│          │        │
│  │  │用合作社營業│-000000-0 │            │AS0000000 │150萬元 │
│  │  │部          │丁○○    │93年06月03日│          │        │
│  ├─┼──────┼─────┼──────┼─────┼────┤
│  │15│台北市第一信│0000000-00│93年07月03日│          │        │
│  │  │用合作社營業│-000000-0 │            │AQ0000000 │100萬元 │
│  │  │部          │丁○○    │93年07月05日│          │        │
│  ├─┼──────┼─────┼──────┼─────┼────┤
│  │16│台北市第一信│0000000-00│93年08月03日│          │        │
│  │  │用合作社營業│-000000-0 │            │AQ0000000 │100萬元 │
│  │  │部          │丁○○    │93年08月03日│          │        │
│  ├─┼──────┼─────┼──────┼─────┼────┤
│  │17│台北市第一信│0000000-00│93年09月03日│          │        │
│  │  │用合作社營業│-000000-0 │            │AQ0000000 │100萬元 │
│  │  │部          │丁○○    │93年09月03日│          │        │
│  ├─┼──────┼─────┼──────┼─────┼────┤
│  │18│台北市第一信│0000000-00│93年10月04日│          │        │
│  │  │用合作社營業│-000000-0 │            │AS0000000 │100萬元 │
│  │  │部          │丁○○    │93年10月04日│          │        │
│  ├─┼──────┼─────┼──────┼─────┼────┤
│  │19│台北市第一信│0000000-00│93年11月04日│          │        │
│  │  │用合作社營業│-000000-0 │            │AS0000000 │100萬元 │
│  │  │部          │丁○○    │93年11月04日│          │        │
│  ├─┼──────┼─────┼──────┼─────┼────┤
│  │20│台北市第一信│0000000-00│93年12月04日│          │        │
│  │  │用合作社營業│-000000-0 │            │AS0000000 │100萬元 │
│  │  │部          │丁○○    │93年12月06日│          │        │
│  ├─┼──────┼─────┼──────┼─────┼────┤
│  │21│台北市第一信│0000000-00│93年12月06日│          │        │
│  │  │用合作社營業│-000000-0 │            │AS0000000 │150萬元 │
│  │  │部          │丁○○    │93年12月06日│          │        │
│  ├─┼──────┼─────┼──────┼─────┼────┤
│  │22│台北市第一信│0000000-00│93年12月23日│          │        │
│  │  │用合作社營業│-000000-0 │            │AS0000000 │100萬元 │
│  │  │部          │丁○○    │93年12月23日│          │        │
│  ├─┼──────┼─────┼──────┼─────┼────┤
│  │23│台北市第一信│0000000-00│94年01月06日│          │        │
│  │  │用合作社營業│-000000-0 │            │AS0000000 │150萬元 │
│  │  │部          │丁○○    │94年01月06日│          │        │
│  ├─┼──────┼─────┼──────┼─────┼────┤
│  │24│台北市第一信│0000000-00│94年02月07日│          │        │
│  │  │用合作社營業│-000000-0 │            │AS0000000 │200萬元 │
│  │  │部          │丁○○    │94年02月14日│          │        │
│  ├─┼──────┼─────┼──────┼─────┼────┤
│  │25│台北市第一信│0000000-00│94年04月13日│          │        │
│  │  │用合作社營業│-000000-0 │            │AS0000000 │50萬元  │
│  │  │部          │丁○○    │94年04月13日│          │        │
│  ├─┼──────┼─────┼──────┼─────┼────┤
│  │26│台北市第一信│0000000-00│94年05月13日│          │        │
│  │  │用合作社營業│-000000-0 │            │AS0000000 │50萬元  │
│  │  │部          │丁○○    │94年05月13日│          │        │
│  ├─┼──────┼─────┼──────┼─────┼────┤
│  │27│台北市第一信│0000000-00│94年05月23日│          │        │
│  │  │用合作社營業│-000000-0 │            │AS0000000 │150萬元 │
│  │  │部          │丁○○    │94年05月23日│          │        │
│  ├─┼──────┼─────┼──────┼─────┼────┤
│  │28│台北市第一信│0000000-00│94年06月13日│          │        │
│  │  │用合作社營業│-000000-0 │            │AS0000000 │50萬元  │
│  │  │部          │丁○○    │94年06月14日│          │        │
│  ├─┼──────┼─────┼──────┼─────┼────┤
│  │29│台北市第一信│0000000-00│94年06月24日│          │        │
│  │  │用合作社營業│-000000-0 │            │AS0000000 │150萬元 │
│  │  │部          │丁○○    │94年06月24日│          │        │
│  ├─┼──────┼─────┼──────┼─────┼────┤
│  │30│台北市第一信│0000000-00│94年07月08日│          │        │
│  │  │用合作社營業│-000000-0 │            │AS0000000 │100萬元 │
│  │  │部          │丁○○    │94年07月08日│          │        │
│  ├─┼──────┼─────┼──────┼─────┼────┤
│  │31│台北市第一信│0000000-00│94年08月24日│          │        │
│  │  │用合作社營業│-000000-0 │            │AS0000000 │50萬元  │
│  │  │部          │丁○○    │94年08月24日│          │        │
│  ├─┼──────┼─────┼──────┼─────┼────┤
│  │32│台北市第一信│0000000-00│94年08月27日│          │        │
│  │  │用合作社營業│-000000-0 │            │AS0000000 │100萬元 │
│  │  │部          │丁○○    │94年08月29日│          │        │
│  ├─┼──────┼─────┼──────┼─────┼────┤
│  │33│台北市第一信│0000000-00│94年09月11日│          │        │
│  │  │用合作社營業│-000000-0 │            │AS0000000 │100萬元 │
│  │  │部          │丁○○    │94年09月12日│          │        │
│  ├─┼──────┼─────┼──────┼─────┼────┤
│  │34│台北市第一信│0000000-00│94年09月24日│          │        │
│  │  │用合作社營業│-000000-0 │            │AS0000000 │50萬元  │
│  │  │部          │丁○○    │94年09月26日│          │        │
│  ├─┼──────┼─────┼──────┼─────┼────┤
│  │35│台北市第一信│0000000-00│94年09月27日│          │        │
│  │  │用合作社營業│-000000-0 │            │AS0000000 │100萬元 │
│  │  │部          │丁○○    │94年09月27日│          │        │
│  ├─┼──────┼─────┼──────┼─────┼────┤
│  │36│台北市第一信│0000000-00│94年12月30日│          │        │
│  │  │用合作社營業│-000000-0 │            │AS0000000 │150萬元 │
│  │  │部          │丁○○    │94年12月30日│          │        │
├─┼─┼──────┼─────┼──────┼─────┼────┤
│貳│01│台北市第一信│0000000-00│92年03月24日│          │        │
│  │  │用合作社營業│-000000-0 │            │AQ0000000 │6萬元   │
│  │  │部          │丁○○    │92年03月24日│          │        │
│  ├─┼──────┼─────┼──────┼─────┼────┤
│  │02│台北市第一信│0000000-00│92年04月24日│          │        │
│  │  │用合作社營業│-000000-0 │            │AQ0000000 │6萬元   │
│  │  │部          │丁○○    │92年04月24日│          │        │
│  ├─┼──────┼─────┼──────┼─────┼────┤
│  │03│台北市第一信│0000000-00│92年06月18日│          │        │
│  │  │用合作社營業│-000000-0 │            │AQ0000000 │4萬5千元│
│  │  │部          │丁○○    │92年06月18日│          │        │
│  ├─┼──────┼─────┼──────┼─────┼────┤
│  │04│台北市第一信│0000000-00│92年06月27日│          │        │
│  │  │用合作社營業│-000000-0 │            │AQ0000000 │7萬5千元│
│  │  │部          │丁○○    │92年06月27日│          │        │
│  ├─┼──────┼─────┼──────┼─────┼────┤
│  │05│台北市第一信│0000000-00│92年08月27日│          │        │
│  │  │用合作社營業│-000000-0 │            │AQ0000000 │4萬5千元│
│  │  │部          │丁○○    │92年08月27日│          │        │
│  ├─┼──────┼─────┼──────┼─────┼────┤
│  │06│台北市第一信│0000000-00│92年09月28日│          │        │
│  │  │用合作社營業│-000000-0 │            │AQ0000000 │9萬元   │
│  │  │部          │丁○○    │92年09月29日│          │        │
│  ├─┼──────┼─────┼──────┼─────┼────┤
│  │07│台北市第一信│0000000-00│92年10月28日│          │        │
│  │  │用合作社營業│-000000-0 │            │AQ0000000 │9萬元   │
│  │  │部          │丁○○    │92年10月29日│          │        │
│  ├─┼──────┼─────┼──────┼─────┼────┤
│  │08│台北市第一信│0000000-00│92年11月26日│          │        │
│  │  │用合作社營業│-000000-0 │            │AQ0000000 │3萬元   │
│  │  │部          │丁○○    │92年11月26日│          │        │
│  ├─┼──────┼─────┼──────┼─────┼────┤
│  │09│台北市第一信│0000000-00│92年11月28日│          │        │
│  │  │用合作社營業│-000000-0 │            │AQ0000000 │9萬元   │
│  │  │部          │丁○○    │92年11月28日│          │        │
│  ├─┼──────┼─────┼──────┼─────┼────┤
│  │10│台北市第一信│0000000-00│92年12月28日│          │        │
│  │  │用合作社營業│-000000-0 │            │AQ0000000 │7萬5千元│
│  │  │部          │丁○○    │92年12月29日│          │        │
│  ├─┼──────┼─────┼──────┼─────┼────┤
│  │11│台北市第一信│0000000-00│93年01月28日│          │        │
│  │  │用合作社營業│-000000-0 │            │AQ0000000 │6萬元   │
│  │  │部          │丁○○    │93年01月28日│          │        │
│  ├─┼──────┼─────┼──────┼─────┼────┤
│  │12│台北市第一信│0000000-00│93年02月28日│          │        │
│  │  │用合作社營業│-000000-0 │            │AQ0000000 │4萬5千元│
│  │  │部          │丁○○    │93年03月01日│          │        │
│  ├─┼──────┼─────┼──────┼─────┼────┤
│  │13│台北市第一信│0000000-00│93年03月28日│          │        │
│  │  │用合作社營業│-000000-0 │            │AQ0000000 │3萬元   │
│  │  │部          │丁○○    │93年03月29日│          │        │
│  ├─┼──────┼─────┼──────┼─────┼────┤
│  │14│台北市第一信│0000000-00│93年04月28日│          │        │
│  │  │用合作社營業│-000000-0 │            │AQ0000000 │1萬5千元│
│  │  │部          │丁○○    │93年04月28日│          │        │
│  ├─┼──────┼─────┼──────┼─────┼────┤
│  │15│台北市第一信│0000000-00│93年06月03日│          │        │
│  │  │用合作社營業│-000000-0 │            │AQ0000000 │9萬元   │
│  │  │部          │丁○○    │93年06月03日│          │        │
│  ├─┼──────┼─────┼──────┼─────┼────┤
│  │16│台北市第一信│0000000-00│93年07月03日│          │        │
│  │  │用合作社營業│-000000-0 │            │AQ0000000 │6萬元   │
│  │  │部          │丁○○    │93年07月05日│          │        │
│  ├─┼──────┼─────┼──────┼─────┼────┤
│  │17│台北市第一信│0000000-00│93年07月04日│          │        │
│  │  │用合作社營業│-000000-0 │            │AS0000000 │9萬元   │
│  │  │部          │丁○○    │93年07月06日│          │        │
│  ├─┼──────┼─────┼──────┼─────┼────┤
│  │18│台北市第一信│0000000-00│93年08月04日│          │        │
│  │  │用合作社營業│-000000-0 │            │AS0000000 │9萬元   │
│  │  │部          │丁○○    │93年08月04日│          │        │
│  ├─┼──────┼─────┼──────┼─────┼────┤
│  │19│台北市第一信│0000000-00│93年10月04日│          │        │
│  │  │用合作社營業│-000000-0 │            │AS0000000 │6萬元   │
│  │  │部          │丁○○    │93年10月04日│          │        │
│  ├─┼──────┼─────┼──────┼─────┼────┤
│  │20│台北市第一信│0000000-00│93年10月06日│          │        │
│  │  │用合作社營業│-000000-0 │            │AS0000000 │9萬元   │
│  │  │部          │丁○○    │93年10月06日│          │        │
│  ├─┼──────┼─────┼──────┼─────┼────┤
│  │21│台北市第一信│0000000-00│93年11月04日│          │        │
│  │  │用合作社營業│-000000-0 │            │AS0000000 │3萬元   │
│  │  │部          │丁○○    │93年11月04日│          │        │
│  ├─┼──────┼─────┼──────┼─────┼────┤
│  │22│台北市第一信│0000000-00│93年11月06日│          │        │
│  │  │用合作社營業│-000000-0 │            │AS0000000 │9萬元   │
│  │  │部          │丁○○    │93年11月08日│          │        │
│  ├─┼──────┼─────┼──────┼─────┼────┤
│  │23│台北市第一信│0000000-00│93年12月06日│          │        │
│  │  │用合作社營業│-000000-0 │            │AS0000000 │4萬5千元│
│  │  │部          │丁○○    │93年12月06日│          │        │
│  ├─┼──────┼─────┼──────┼─────┼────┤
│  │24│台北市第一信│0000000-00│93年12月23日│          │        │
│  │  │用合作社營業│-000000-0 │            │AS0000000 │4萬5千元│
│  │  │部          │丁○○    │93年12月23日│          │        │
│  ├─┼──────┼─────┼──────┼─────┼────┤
│  │25│台北市第一信│0000000-00│94年01月07日│          │        │
│  │  │用合作社營業│-000000-0 │            │AS0000000 │6萬元   │
│  │  │部          │丁○○    │94年01月07日│          │        │
│  ├─┼──────┼─────┼──────┼─────┼────┤
│  │26│台北市第一信│0000000-00│94年01月23日│          │        │
│  │  │用合作社營業│-000000-0 │            │AS0000000 │4萬5千元│
│  │  │部          │丁○○    │94年01月24日│          │        │
│  ├─┼──────┼─────┼──────┼─────┼────┤
│  │27│台北市第一信│0000000-00│94年03月13日│          │        │
│  │  │用合作社營業│-000000-0 │            │AS0000000 │4萬5千元│
│  │  │部          │丁○○    │94年03月14日│          │        │
│  ├─┼──────┼─────┼──────┼─────┼────┤
│  │28│台北市第一信│0000000-00│94年03月23日│          │        │
│  │  │用合作社營業│-000000-0 │            │AS0000000 │4萬5千元│
│  │  │部          │丁○○    │94年03月23日│          │        │
│  ├─┼──────┼─────┼──────┼─────┼────┤
│  │29│台北市第一信│0000000-00│94年04月13日│          │        │
│  │  │用合作社營業│-000000-0 │            │AS0000000 │3萬元   │
│  │  │部          │丁○○    │94年04月13日│          │        │
│  ├─┼──────┼─────┼──────┼─────┼────┤
│  │30│台北市第一信│0000000-00│94年04月23日│          │        │
│  │  │用合作社營業│-000000-0 │            │AS0000000 │4萬5千元│
│  │  │部          │丁○○    │94年04月25日│          │        │
│  ├─┼──────┼─────┼──────┼─────┼────┤
│  │31│台北市第一信│0000000-00│94年04月24日│          │        │
│  │  │用合作社營業│-000000-0 │            │AS0000000 │4萬5千元│
│  │  │部          │丁○○    │94年04月25日│          │        │
│  ├─┼──────┼─────┼──────┼─────┼────┤
│  │32│台北市第一信│0000000-00│94年05月08日│          │        │
│  │  │用合作社營業│-000000-0 │            │AS0000000 │3萬元   │
│  │  │部          │丁○○    │94年05月09日│          │        │
│  ├─┼──────┼─────┼──────┼─────┼────┤
│  │33│台北市第一信│0000000-00│94年05月13日│          │        │
│  │  │用合作社營業│-000000-0 │            │AS0000000 │1萬5千元│
│  │  │部          │丁○○    │94年05月13日│          │        │
│  ├─┼──────┼─────┼──────┼─────┼────┤
│  │34│台北市第一信│0000000-00│94年05月24日│          │        │
│  │  │用合作社營業│-000000-0 │            │AS0000000 │4萬5千元│
│  │  │部          │丁○○    │94年05月24日│          │        │
│  ├─┼──────┼─────┼──────┼─────┼────┤
│  │35│台北市第一信│0000000-00│94年06月08日│          │        │
│  │  │用合作社營業│-000000-0 │            │AS0000000 │3萬元   │
│  │  │部          │丁○○    │94年06月08日│          │        │
│  ├─┼──────┼─────┼──────┼─────┼────┤
│  │36│台北市第一信│0000000-00│94年06月24日│          │        │
│  │  │用合作社營業│-000000-0 │            │AT0000000 │9萬元   │
│  │  │部          │丁○○    │94年06月24日│          │        │
│  ├─┼──────┼─────┼──────┼─────┼────┤
│  │37│台北市第一信│0000000-00│94年07月27日│          │        │
│  │  │用合作社營業│-000000-0 │            │AT0000000 │6萬元   │
│  │  │部          │丁○○    │94年07月27日│          │        │
│  ├─┼──────┼─────┼──────┼─────┼────┤
│  │38│台北市第一信│0000000-00│94年08月24日│          │        │
│  │  │用合作社營業│-000000-0 │            │AT0000000 │7萬5千元│
│  │  │部          │丁○○    │94年08月24日│          │        │
│  ├─┼──────┼─────┼──────┼─────┼────┤
│  │39│台北市第一信│0000000-00│94年08月27日│          │        │
│  │  │用合作社營業│-000000-0 │            │AT0000000 │3萬元   │
│  │  │部          │丁○○    │94年08月29日│          │        │
│  ├─┼──────┼─────┼──────┼─────┼────┤
│  │40│台北市第一信│0000000-00│94年09月11日│          │        │
│  │  │用合作社營業│-000000-0 │            │AT0000000 │3萬元   │
│  │  │部          │丁○○    │94年09月12日│          │        │
│  ├─┼──────┼─────┼──────┼─────┼────┤
│  │41│台北市第一信│0000000-00│94年09月24日│          │        │
│  │  │用合作社營業│-000000-0 │            │AT0000000 │6萬元   │
│  │  │部          │丁○○    │94年09月26日│          │        │
│  ├─┼──────┼─────┼──────┼─────┼────┤
│  │42│台北市第一信│0000000-00│94年09月30日│          │        │
│  │  │用合作社營業│-000000-0 │            │AT0000000 │9萬元   │
│  │  │部          │丁○○    │94年09月30日│          │        │
│  ├─┼──────┼─────┼──────┼─────┼────┤
│  │43│台北市第一信│0000000-00│94年10月24日│          │        │
│  │  │用合作社營業│-000000-0 │            │AT0000000 │4萬5千元│
│  │  │部          │丁○○    │94年10月24日│          │        │
│  ├─┼──────┼─────┼──────┼─────┼────┤
│  │44│台北市第一信│0000000-00│94年10月30日│          │        │
│  │  │用合作社營業│-000000-0 │            │AT0000000 │9萬元   │
│  │  │部          │丁○○    │94年10月31日│          │        │
│  ├─┼──────┼─────┼──────┼─────┼────┤
│  │45│台北市第一信│0000000-00│94年11月12日│          │        │
│  │  │用合作社營業│-000000-0 │            │AT0000000 │7萬5千元│
│  │  │部          │丁○○    │94年11月14日│          │        │
│  ├─┼──────┼─────┼──────┼─────┼────┤
│  │46│台北市第一信│0000000-00│94年11月17日│          │        │
│  │  │用合作社營業│-000000-0 │            │AT0000000 │9萬元   │
│  │  │部          │丁○○    │94年11月17日│          │        │
│  ├─┼──────┼─────┼──────┼─────┼────┤
│  │47│台北市第一信│0000000-00│94年11月30日│          │        │
│  │  │用合作社營業│-000000-0 │            │AT0000000 │9萬元   │
│  │  │部          │丁○○    │94年11月30日│          │        │
│  ├─┼──────┼─────┼──────┼─────┼────┤
│  │48│台北市第一信│0000000-00│94年12月12日│          │        │
│  │  │用合作社營業│-000000-0 │            │AT0000000 │7萬5千元│
│  │  │部          │丁○○    │94年12月12日│          │        │
│  ├─┼──────┼─────┼──────┼─────┼────┤
│  │49│台北市第一信│0000000-00│94年12月17日│          │        │
│  │  │用合作社營業│-000000-0 │            │AT0000000 │6萬元   │
│  │  │部          │丁○○    │94年12月19日│          │        │
│  ├─┼──────┼─────┼──────┼─────┼────┤
│  │50│台北市第一信│0000000-00│95年01月12日│          │        │
│  │  │用合作社營業│-000000-0 │            │AT0000000 │6萬元   │
│  │  │部          │丁○○    │95年01月12日│          │        │
├─┼─┼──────┼─────┼──────┼─────┼────┤
││01│台北富邦銀行│0000000000│94年05月07日│          │        │
│  │  │城中分行    │56        │            │CH0000000 │50萬元  │
│  │  │            │丁○○    │94年05月09日│          │        │
│  ├─┼──────┼─────┼──────┼─────┼────┤
│  │02│台北富邦銀行│0000000000│94年12月22日│          │        │
│  │  │城中分行    │56        │            │CH0000000 │100萬元 │
│  │  │            │丁○○    │94年12月22日│          │        │
└─┴─┴──────┴─────┴──────┴─────┴────┘


司法院資訊處製作；財團法人民間司法改革基金會備份。
